臺灣彰化地方法院刑事判決　　　　　　　 96年度訴字第893號
公　訴　人　臺灣彰化地方法院檢察署檢察官
被　　　告　甲○○
　　　　　　　　　　號
上列被告因違反毒品危害防制條例案件，經檢察官提起公訴（96
年度毒偵字第811號），公訴檢察官於準備程序中變更追訴罪名
，本院改以簡式審判程序，判決如下：
    主  文
甲○○持有第一級毒品，累犯，處有期徒刑柒月，扣案之海洛因
捌粒（合計淨重零點伍玖公克）及包裝膠囊，均沒收銷燬之；又
施用第二級毒品，累犯，處有期徒刑陸月，扣案之甲基安非他命
貳小包（毛重柒點柒公克）及包裝夾鍊袋，沒收銷燬之。應執行
有期徒刑壹年，扣案之海洛因捌粒（合計淨重零點伍玖公克）及
包裝膠囊、甲基安非他命貳小包（毛重柒點柒公克）及包裝夾鍊
袋，均沒收銷燬之。
    事實及理由
一、犯罪事實：
  (一)甲○○前有妨害自由、贓物、麻藥、施用毒品等多項前科，
    曾因施用毒品而經強制戒治，於民國（下同）93年1月9日停
    止戒治出所。復因施用毒品案件，經本院（92年訴字1241號
    ）及臺灣高等法院臺中分院（93年度上訴字第235號）判決
    有期徒刑7月、8月，合併定執行有期徒刑1年1月，於95年4
    月1日期滿出監。
  (二)甲○○出監後仍不知悔改，明知海洛因為列管第一級毒品，
    不得非法持有，竟於96年2月2日，在花壇鄉某處，向綽號「
    阿山」之成年男子，以新臺幣1萬元價格購入海洛因膠囊8顆
    （淨重0.59公克）而非法持有之。
  (三)甲○○又基於施用第二級毒品甲基安非他命之犯意，於96年
    2月7日下午5時許，在彰化縣永靖鄉○○村○○路○段141 巷
    2號住所，以錫箔紙燒烤方式，施用第二級毒品甲基安非他
    命1次。
  (四)嗣於96年2月8日上午10時許，在同上住所為警查獲，並扣得
    甲基安非他命2包（合計毛重7.7公克）及上開海洛因8粒（
    合計淨重0.59公克）。為警帶回警局，經其同意採集其尿液
    送驗，結果呈「甲基安非他命、安非他命」陽性反應。
二、認定事實之證據及理由：
  (一)被告於警訊、偵查中、本院準備程序中之自白。
  (二)彰化縣警察局田中分局委託檢驗尿液代號與真實姓名對照認
    證單，可證明被告接受採尿送驗之事實。
  (三)詮昕科技股份有限公司濫用藥物尿液檢驗報告書，證明被告
    驗尿呈現「安非他命、甲基安非他命」之陽性反應。其檢驗
    報告顯示被告安非他命指數與甲基安非他命之指數，相差懸
    殊。甲基安非他命之指數遠超過安非他命指數，依法務部調
    查局93年5月4日調科壹字00000000000號函示意見：「依據
    英國藥學協會所編之Clark's isolation and
    indentificati on of drugs乙書.. 記載人體施用甲基安非
    他命後，在主要代謝物中未改變型態之甲基安非他命佔施用
    劑量達43％，而安非他命則為約5％。」（司法院編印，法
    官辦理刑事案件參考手冊(一)--毒品危害防制條例部分--P.
    168）被告尿液中排出之部分安非他命反應，應係甲基安非
    他命之代謝物。
  (四)扣案之海洛因8粒，經法務部調查局96年3月23日調科壹字第
    09623025860號鑑驗通知書，可證明扣案8顆膠囊內之粉末為
    海洛因成分。
  (五)扣案之甲基安非他命2包。
  (六)臺灣高等法院被告全國前案紀錄表，全國施用毒品案件紀錄
    表，證明被告於強制戒治後五年內再犯本罪。
  (七)被告自白核與事實相符，足堪採信。本件事證明確，被告
    犯行，已可認定。
三、論罪科刑：
  (一)核被告所為，係犯毒品危害防制條例第11條第1項之持有第
    一級毒品罪；及毒品危害防制條例第10條第2項之施用第二
    級毒品罪。又被告持有甲基安非他命之低度行為，應為施用
    甲基安非他命之高度行為所吸收，不另論罪。
  (二)被告有事實欄內之徒刑執行經過，此有臺灣高等法院被告全
    國前案紀錄表可稽，其受此有期徒刑執行完畢後，五年以內
    故意再犯有期徒刑以上之罪，應依累犯規定，各加重其刑。
  (三)量刑審酌：被告自82年間就有麻藥前科，素行不佳，多年來
    因毒品案件進出多次，已受相當時間之拘禁，付出相當代價
    ，出監後仍不知悔改而再度施用毒品，可見沈溺毒品已深，
    欠缺自制力。被告已婚，自述兒女均成家立業，自己早已升
    任內外祖父，目前經營自助餐生意，不知珍惜身體一再吸毒
    沈淪，吸毒劣行而為子孫壞榜樣，惟犯罪後坦承犯行，態度
    尚屬良好等一切情狀，各量處如主文所示，並定應執行刑，
    以示懲儆。
  (四)扣案白粉2小包（毛重7.7公克）被告確認其為甲基安非他命
    無誤，且被告驗尿結果也呈現甲基安非他命代謝物，故扣案
    2小包甲基安非他命，應沒收銷燬之。扣案膠囊8顆（淨重0.
    59公克），經法務部調查局96年3月23日調科壹字第0962302
    5860號鑑定書函確定膠囊內之粉末為鑑定為海洛因成分，應
    沒收銷燬之。又包裝夾鍊袋、膠囊等物，包裝使用後沾染毒
    品無法徹底分離，況且實務上也不可能先將外包裝洗淨後，
    才分別將之與毒品各別「沒收銷燬之」「沒收之」，故應一
    併依毒品危害防制條例第18條第1項前段沒收銷燬之。
  (五)公訴意旨另以：被告自「95年12月某日起，至96年2月7日止
    」，多次施用甲基安非他命，均違反毒品危害防制條例第10
    條第2項云云。然按刑事訴訟法第156條第2項規定，被告之
    自白，不得作為有罪判決之唯一證據，仍應調查其他必要之
    證據，以察其是否與事實相符。檢察官指控被告自「95年12
    月某日起，至96年2月7日止」多次施用毒品，除上述認定有
    罪之96年2月7日犯行外，其餘均欠缺補強證據，不足以認定
    犯罪成立。惟檢察官認為此部分與前述有罪部分，屬於「集
    合犯」之概括一罪關係，本院不另為無罪諭知，併此敘明。
四、適用法律：
  (一)程序法方面：刑事訴訟法第273條之1、第310條之2、第454
    條第1項。
  (二)實體法方面：毒品危害防制條例第10條第2項、第11條第1項
    、第18條第1項前段，刑法第11條前段、第47條第1項、第51
    條第5款。
本案經檢察官鮑慧忠到庭執行職務。
中　　華　　民　　國　　96　　年　　6  　月　　15  　日
                  刑事第三庭    法  官  葉明松
以上正本證明與原本無異。
如不服本判決，應於判決送達後10日內，向本院提出上訴狀（須
附繕本）。
中　　華　　民　　國　　96　　年　　6  　月　　15  　日
                                書記官  于淑真
附錄本案論罪法條：
毒品危害防制條例第10條
施用第一級毒品者，處 6 月以上 5 年以下有期徒刑。
施用第二級毒品者，處 3 年以下有期徒刑。
毒品危害防制條例第11條
持有第一級毒品者，處 3 年以下有期徒刑、拘役或新臺幣 5 萬
元以下罰金。
持有第二級毒品者，處 2 年以下有期徒刑、拘役或新臺幣 3 萬
元以下罰金。
持有專供製造或施用第一、二級毒品之器具者，處 1 年以下有期
徒刑、拘役或新臺幣 1 萬元以下罰金。
持有毒品達一定數量者，加重其刑至二分之一，其標準由行政院
定之。
毒品危害防制條例第18條
查獲之第一、二級毒品及專供製造或施用第一、二級毒品之器具
，不問屬於犯人與否，均沒收銷燬之；查獲之第三、四級毒品及
製造或施用毒品之器具，無正當理由而擅自持有者，均沒入銷燬
之。但合於醫藥、研究或訓練之用者，得不予銷燬。
前項合於醫藥、研究或訓練用毒品或器具之管理辦法，由法務部
會同行政院衛生署定之。
